fi: Kuulan pintarakenne: Uurrettu; Kuvioitu; Kuoppainen; Sileä; Muu
sv: Kulans yta: Räfflad; Mönstrad; Gropig; Slät; Övrigt
pl: Faktura powierzchni piłki: Rowkowana; Wzorzysta; Z wgłębieniami; Gładka; Inne
tr: Top yüzeyi dokusu: Oluklu; Desenli; Çukurlu; Pürüzsüz; Diğer
hu: Labda felületének textúrája: Barázdált; Mintás; Gödröcskés; Sima; Egyéb
pt-BR: Textura da superfície da bola: Com ranhuras; Com padronagem; Com cavidades; Liso; Outro
ru: Текстура поверхности мяча: Рифленый; С узором; С углублениями; Гладкий; Другое
hr-HR: Tekstura površine lopte: S utorima; S uzorkom; Udubljeno; Glatko; Ostalo
de: Oberflächenstruktur des Balls: Gerillt; Gemustert; Mit Grübchen; Glatt; Sonstige
nl: Oppervlakstructuur bal: Gegroefd; Met patroon; Met putjes; Glad; Overig
th: ลวดลายพื้นผิวลูกบอล: มีร่อง; มีลวดลาย; เป็นหลุม; เรียบ; อื่นๆ
en: Ball surface texture: Grooved; Patterned; Pitted; Smooth; Other
fr: Texture de la surface de la balle: Rainuré; À motifs; Alvéolé; Lisse; Autre
sk-SK: Textúra povrchu lopty: S drážkami; Vzorovaná; S jamkami; Hladká; Iná
sl-SI: Tekstura površine žoge: Z utori; Z vzorcem; Z jamicami; Gladka; Drugo
nb: Overflatetekstur på kule/ball: Rillet; Mønstret; Fordypninger; Glatt; Annet
ko: 볼 표면 질감: 홈 처리; 패턴 처리; 피트 처리; 매끄러움; 기타
vi: Vân bề mặt bóng: Có rãnh; Có họa tiết; Có lỗ lõm; Nhẵn mịn; Khác
es: Textura de la superficie de bola: Acanalada; Estampada; Con hoyuelos; Lisa; Otra
bg-BG: Текстура на покритието на топката: С канали; С шарка; С трапчинки; Гладка; Друго
lt-LT: Kamuolio paviršiaus tekstūra: Su grioveliais; Raštuotas; Duobėtas; Lygus; Kita
it: Texture della superficie del pallone: Scanalata; Con motivo; Con fossette; Liscia; Altro
cs: Struktura povrchu míče: Drážkovaný; Vzorovaný; Důlkovaný; Hladký; Jiné
ro-RO: Textura suprafeței mingii: Crenelat; Cu model; Cu adâncituri; Neted; Altele
zh-TW: 球面紋理: 溝槽; 圖案; 凹陷; 平滑; 其他
zh-CN: 球面纹理: 带槽; 带图案; 凹坑; 光滑; 其他
el: Υφή επιφάνειας μπάλας: Με αυλακώσεις; Με μοτίβο; Με λακκουβίτσες; Λεία; Άλλο
pt-PT: Textura da superfície da bola: Ranhurado; Com padrão; Com cavidades; Liso; Outro
ja: ボール表面テクスチャ: 溝付き; パターン; ディンプル; スムーズ; その他
da: Overfladetekstur på bold: Rillet; Mønstret; Med fordybninger; Glat; Andet